台灣雲林地方法院刑事判決　　　　　　　　　　　　　九十三年度易字第四五０號
　　公　訴　人　台灣雲林地方法院檢察署檢察官
　　被　　　告　乙○○
右列被告因竊盜案件，經檢察官提起公訴（九十三年度偵字第二九五三號），本院判
決如左︰
    主  文
乙○○免訴。
    理  由
一、刑事訴訟法第三百零二條第一款規定，案件曾經判決確定者，應諭知免訴之判決
    。又該法第三百零七條規定，第三百零二條所為之判決，得不經言詞辯論為之。
二、檢察官主張：乙○○與蔣振豐（另案處理）共同基於意圖為自己不法所有之犯意
    聯絡，於民國（下同）九十三年四月十三日下午十一時許，一同前往雲林縣斗六
    市○○里○○路三三之一號，見甲○○所有之車牌號碼７Ｈ－００３３號自用小
    貨車停放該處，由蔣振豐在旁負責把風，乙○○則以不詳之方式打開車門後，持
    其所有，事先備妥，質地堅硬，客觀上足以危害他人生命、身體安全，屬於兇器
    之Ｔ型鐵器一支，插入該自用小貨車鑰匙孔發動引擎，共同竊得該部自用小貨車
    。嗣於九十三年四月二十四日下午二時許，乙○○駕駛上開竊得之自小貨車，搭
    載蔣振豐，行經雲林縣大埤鄉○○村○○路時，為警攔查，乙○○旋加速逃逸，
    在撞上路旁柱子後，二人均棄車逃亡，經警循線追查，始知上情。檢察官因而認
    為被告觸犯刑法第三百二十一條第一項第三款攜帶兇器竊盜罪。
三、經查：
    (一)「乙○○與蔣振豐（另案處理）共同意圖為自己不法所有之概括犯意聯絡，先
      於九十三年四月八日晚間十時四十分許，在雲林縣古坑村文淵路三十號前，竊
      取李秀雲所有車牌號碼ＳＧ－九二二九號自用小貨車後，由乙○○駕駛該自用
      小貨車，搭載蔣振豐、沈承驛（另案處理），於九十三年四月八日晚間十一時
      三十分許，前往嘉義縣中埔鄉鹽館村十鄰下庄仔五十一號處，共同竊取陳經臺
      所有之一公噸角鐵（約值新台幣一萬元），得手後正欲離去之際，為巡邏員警
      當場查獲沈承驛，乙○○與蔣振豐則趁機逃逸，後經警循線查獲。」而經台灣
      嘉義地方法院於九十三年七月三十日，以九十三年度易字第一五六號判決，以
      連續結夥三人以上竊盜之罪名，判處有期徒刑十月，被告乙○○不服該判決，
      而提起上訴，惟台灣高等法院台南分院於九十三年十月五日，以九十三年度上
      易字第四四三號判決駁回上訴，因而確定，此有上述台灣高等法院台南分院判
      決列印本及被告全國前案紀錄表可以證明。
    (二)綜上所述，法官認為，前後二案同是竊盜罪，構成要件相同，竊盜的時間只相
      距五日，竊盜的手法類似，足以相信被告乙○○於第一次行為前，即有多次實
      施之概括犯意，本案被告乙○○被訴竊盜犯行，應認與上述判決確定部分，有
      連續犯之關係，屬裁判上一罪，而為該案確定判決效力所及。依照上述說明，
      被告乙○○在本案中被訴之竊盜犯行，應諭知免訴，且不經言詞辯論為之。
四、本件判決適用的法律：刑事訴訟法第三百零二條第一款、第三百零七條。
中      華      民      國      九十三  年      十二    月    二十七    日
                                      台灣雲林地方法院刑事第二庭
                                        審判長法  官  林  輝  煌
                                              法  官  柯  志  民
                                              法  官  李  明  鴻
右正本證明與原本無異。
如不服本判決，應於送達後十日內向本院提出上訴狀（須附繕本），上訴於台灣高等
法院台南分院。
告訴人或被害人對於本判決如有不服，而請求檢察官上訴者，其上訴期間之計算以檢
察官收受判決正本之日期為準。
                                              書記官  林  珮  儒
中      華      民      國      九十三  年      十二    月    二十七    日
